最高法院民事裁定　　　　　　一○○年度台上字第二○七三號
上　訴　人　莊 金 聖
　　　　　　莊 吉 勝
　　　　　　莊 俊 義即莊明.
　　　　　　莊 明 祥
　　　　　　陳 榮 盛
　　　　　　莊 秋 明
　　　　　　莊 雅 玲即莊育維.
　　　　　　葉郭秀英
　　　　　　洪 福 春
　　　　　　莊 月 清
　　　　　　呂 崑 玄
　　　　　　郭莊冬年
　　　　　　郭 晉 富
　　　　　　洪 天 準
　　　　　　洪 英 和
　　　　　　洪 南 性
共　　　同
訴訟代理人　史 乃 文律師
　　　　　　楊 林 澂律師
被 上訴 人　交通部高雄港務局
法定代理人　蕭 丁 訓
訴訟代理人　王 伊 忱律師
　　　　　　陳 景 裕律師
　　　　　　鄭 美 玲律師
上列當事人間請求拆屋還地等事件，上訴人對於中華民國一○○
年八月十二日台灣高等法院高雄分院第二審更審判決（一○○年
度重上更（二）字第一號），提起上訴，本院裁定如下：
    主  文
上訴駁回。
第三審訴訟費用由上訴人負擔。
    理  由
按上訴第三審法院，非以原判決違背法令為理由，不得為之。又
提起上訴，上訴狀內應記載上訴理由，表明原判決所違背之法令
及其具體內容，暨依訴訟資料合於該違背法令之具體事實，民事
訴訟法第四百六十七條、第四百七十條第二項定有明文。而依同
法第四百六十八條規定，判決不適用法規或適用不當者，為違背
法令；依同法第四百六十九條規定，判決有該條所列各款情形之
一者，為當然違背法令。是當事人提起上訴，如以同法第四百六
十九條所列各款情形為理由時，其上訴狀或理由書應表明該判決
有合於各該條款規定情形之具體內容，及係依何訴訟資料合於該
違背法令之具體事實。如依同法第四百六十八條規定，以原判決
有不適用法規或適用法規不當為理由時，其上訴狀或理由書應表
明該判決所違背之法令條項，或有關判例、解釋字號，或成文法
以外之習慣或法理等及其具體內容，暨係依何訴訟資料合於該違
背法令之具體事實。上訴狀或理由書如未依上述方法表明，或其
所表明者與上開法條規定不合時，即難認為已合法表明上訴理由
，其上訴自非合法。本件上訴人各對於原判決其敗訴部分，提起
上訴，雖以該部分判決違背法令為由，惟核其上訴理由狀所載內
容，係就原審取捨證據、認定事實之職權行使，指摘其為不當，
並就原審已論斷者，泛言未論斷，或適用法規不當，而非表明該
部分判決所違背之法令及其具體內容，暨依訴訟資料合於該違背
法令之具體事實，難認其已合法表明上訴理由。依首揭說明，應
認其上訴為不合法。又查原審既依調查證據之結果及全辯論意旨
，認系爭土地係屬國有財產，於民國六十三年二月二十五日時，
上訴人即各牴觸戶與高雄市政府、高雄市旗津區公所及中洲警察
派出所等協調，而受配占用系爭土地，該土地管理機關之被上訴
人並未同意各該牴觸戶得在系爭土地建屋，其主張上訴人之房屋
各自無權占用系爭土地，即屬有據，則其再論及上訴人莊金聖、
莊吉勝非受配之牴觸戶當否，核與本判決結果不生影響，附此敘
明。
據上論結，本件上訴為不合法。依民事訴訟法第四百八十一條、
第四百四十四條第一項、第九十五條、第七十八條，裁定如主文
。
中    華    民    國  一○○  年   十一   月  二十四  日
                      最高法院民事第三庭
                          審判長法官  劉  延  村  
                                法官  許  澍  林  
                                法官  黃  秀  得  
                                法官  鄭  雅  萍  
                                法官  魏  大  喨  
本件正本證明與原本無異
                                      書  記  官  
中    華    民    國  一○○  年   十二   月    七    日
                                                      Ｅ